【裁判字號】    96,抗,341
【裁判日期】    970214
【裁判案由】    清償債務
【裁判全文】
臺灣高等法院高雄分院民事裁定           96年度抗字第341號
抗  告  人  永駿豐建設工業股份有限公司
法定代理人  甲○○
上列抗告人因與相對人台灣銀行股份有限公司間清償債務強制執
行聲明異議事件，對於民國96年10月22日臺灣高雄地方法院95年
度執字第57397 號所為裁定，提起抗告，本院裁定如下：
    主  文
抗告駁回。
抗告程序費用由抗告人負擔。
    理  由
一、抗告意旨略以：執行法院於民國96年8 月16日所製作之分配
    表，對於高雄縣稅捐稽徵處之新台幣（下同）32萬1981元稅
    捐及台灣南區國稅局高雄分局所課之營業稅67萬4286元，未
    優先分配，伊聲明異議請求停止分配，已指摘應按修正稅捐
    稽徵法第6 條第1 、2 項規定處理，惟原裁定理由未置一語
    ，亦未就分配表重新製作，有違強制執行法第12條第2 項之
    規定。又買受人支付貨款及稅款後，始可取走貨品，完成交
    易，茲伊遭拍賣之廠房，買受人既未支付稅款予伊，交易自
    尚未完成。況該銷項稅款應屬代政府徵收之消費性稅額，執
    行法院不得逕分配予債權人，應由稽徵機關受分配。從而上
    開67萬4286元之營業稅既係因出售伊之不動產而來，執行法
    院即應優先分配予台灣南區國稅局，不可分配予債權人。又
    伊主張應清償本件借款部分之金額，債權人台灣銀行股份有
    限公司（下稱台灣銀行）竟主張係清償另案台灣台南地院90
    年度執全字第2433號之執行費及訴訟費用（即台灣銀行96年
    9 月12日民事陳述意見狀第二段3.所載債務人明細表項次18
    -20 項之7395元、1000元、25787 元），殊有未當。且原裁
    定對伊異議之事由既不願更正分配表，何以未令債權人提起
    分配表異議之訴？兩造對分配表金額有如此大歧異，原裁定
    卻未更正分配表或暫停分配，俟實體訴訟解決爭議後再為分
    配，難昭折服。再者，伊提出異議後，債權人亦於96年9 月
    12 日 具狀為反對陳述，原執行法院依法應通知伊，卻未將
    債權人反對陳述狀送達予伊，致伊無從表示意見，有損伊之
    權益，爰求予廢棄原裁定。
二、按「債權人或債務人對於分配表所載各債權人之債權或分配
    金額有不同意者，應於分配期日一日前，向執行法院提出書
    狀，聲明異議。前項書狀，應記載異議人所認原分配表之不
    當及應如何變更之聲明。」「執行法院對於前條之異議認為
    正當，而到場之債務人及有利害關係之他債權人不為反對之
    陳述或同意者，應即更正分配表而為分配。」「依前條第一
    項更正之分配表，應送達於未到場之債務人及有利害關係之
    他債權人。前項債務人及債權人於受送達後三日內不為反對
    之述者，視為同意依更正分配表實行分配。其有為反對陳述
    者，應通知聲明異議人。」「異議未終結者，為異議之債權
    人或債務人，得向執行法院對為反對陳述之債權人或債務人
    提起分配表異議之訴。」強制執行法第39條第1 、2 項、第
    40條第1 項、第40條之1 第1 、2 項、第41條第1 項前段分
    別定有明文。是債務人或債權人於分配期日前對分配表所載
    之債權或分配金額聲明異議，執行法院應依前揭程序辦理，
    倘屬實體上之爭執，須待實體訴訟審認方可確定，執行法院
    並無逕行審認之權，故異議如未能終結，應由聲明異議人向
    法院對為反對陳述之債權人或債務人提起分配表異議之訴，
    以資解決，不得於執行程序依強制執行法第12條規定聲明異
    議，請求停止分配。
四、本件抗告人對於分配表所載之次序及分配金額不同意而為異
    議，債權人台灣銀行於96年9 月12日已具狀為反對陳述，則
    抗告人對於分配表之異議，既經債權人為反對陳述，執行法
    院即無從依前開規定更正分配表，且抗告人之異議事由屬實
    體上問題，其異議未能終結，依上揭規定及說明，自應由抗
    告人提起分配表異議之訴，以為救濟，抗告人依強制執行法
    第12條規定聲明異議，請求停止分配，自有未合。執行法院
    駁回其聲明異議，核無違誤。抗告意旨求予廢棄，為無理由
    ，應駁回其抗告。至執行法院未依抗告人之異議為更正，逕
    將其聲明異議狀送達債權人，經債權人為反對陳述，應類推
    適用強制執行法第41條第4 項規定，認抗告人提起分配表異
    議之訴之10日期間，應自受執行法院通知有反對陳述之日起
    算。是執行法院倘未將債權人之反對陳述通知抗告人，亦僅
    抗告人提起分配表異議之訴之10日期間，應自受執行法院通
    知有反對陳述之日起算，此無損抗告人之權益，抗告人執此
    為抗告理由，亦非有理。
三、據上論結，本件抗告為無理由，依民事訴訟法第495條之1第
    1項、第449條第1項、第95條、第78條，裁定如主文。
中    華    民    國    97    年    2     月    14    日
                            民事第六庭
                                審判長法官  許明進
                                法      官  張明振
                                法      官  徐文祥
以上正本證明與原本無異。
本件不得再抗告。
中    華    民    國    97    年    2     月    15    日
                                書  記  官  呂素珍


司法院資訊處製作；財團法人民間司法改革基金會備份。
